【裁判字號】    97,抗,488
【裁判日期】    970515
【裁判案由】    定應執行刑
【裁判全文】
臺灣高等法院臺中分院刑事裁定           97年度抗字第488號
抗  告  人  臺灣彰化地方法院檢察署檢察官
受  刑  人  甲○○
上列聲請人因受刑人定應執行刑案件，不服臺灣彰化地方法院民
國97年2月29日第一審裁定（97年度聲字第218號）提起抗告，本
院裁定如下：
    主  文
原裁定撤銷，發回臺灣彰化地方法院。
    理  由
一、本件抗告意旨略以受刑人甲○○因犯如附表編號1、2所示等
    罪，先後經判決確定如附表所示，依據中華民國九十六年罪
    犯減刑條例第2條第1項第3款、第2項前段之規定，視為減刑
    如附表所示，應依刑法第53條及第51條第5款規定 ，定其應
    執行之刑，原審以受刑人於假釋期滿後未經撤銷，其所犯之
    罪均視為已執行完畢，並無適用中華民國九十六年罪犯減刑
    條例所定視為減刑之餘地，顯有未適用法則之違法，爰依刑
    事訴訟法第403條第1項規定提起抗告，請撤銷原裁定，發回
    原審法院更為適當之裁定。
二、原審裁定意旨略以：
  (一)、按中華民國九十六年罪犯減刑條例第2條第2項前段規定：
      「緩刑或假釋中之人犯，於本條例施行之日起，視為已依
      前項規定減其宣告刑，毋庸聲請裁定減刑。」本件受刑人
      所犯如附表編號1、2所示二罪，經本院分別判處如附表所
      示之刑，均經確定在案 。而受刑人於96年4月14日假釋出
      監，有臺灣高等法院被告前案紀錄表在卷可稽；其所犯上
      開二罪犯罪時間均在96年4月24日以前 ，合於減刑條件，
      依上開規定，附表所示各罪之原宣告刑，毋庸經裁定，即
      視為減其宣告刑二分之一如附表「視為減刑後之刑期」欄
      所載，合先說明。
  (二)、按數罪併罰，有二裁判以上者，依刑法第51條之規定，定
      其應執行之刑，同法第53條定有明文。該條所規定「定其
      應執行刑」之情形，自以二裁判以上數罪尚未全部執行完
      畢者為限，若已全部執行完畢，即不得重複作為定執行刑
      之基礎（ 最高法院81年度臺抗字第464號判決意旨參照）
      。本件受刑人所犯如附表所示之罪，經本院先後判處如附
      表所示之刑 ，並以95年度聲字第126號裁定定其應執行刑
      為2年5月確定 ，經送監執行，於96年4月14日縮短刑期假
      釋出監並交付管束，縮刑期滿日期為96年12月24日，此有
      臺灣高等法院被告前案紀錄表附卷可稽；本件如附表所示
      之罪刑既已於96年12月24日因保護管束縮刑期滿而未經撤
      銷，未執行之刑，以已執行完畢論，而全部執行完畢，依
      前揭說明，即無聲請法院定應執行刑之必要，本件聲請於
      法即有未合，應予駁回云云。
三、按「犯罪在中華民國九十六年四月二十四日以前者，除本條
    例另有規定外，依下列規定減刑：一死刑減為無期徒刑。二
    無期徒刑減為有期徒刑二十年。三有期徒刑、拘役或罰金，
    減其刑期或金額二分之一」、「緩刑或假釋中之人犯，於本
    條例施行之日起，視為已依前項規定減其宣告刑，毋庸聲請
    裁定減刑。但經撤銷緩刑之宣告或假釋者，仍應依本條例規
    定聲請裁定減刑」 ，中華民國九十六年罪犯減刑條例第2條
    第1、2項分別規定甚明。則受刑人所犯數罪有視為減刑之情
    形，固毋庸聲請裁定減刑，惟其假釋出監日期在中華民國96
    年4月24日以前者 ，仍有定其應執行刑之必要，以定其假釋
    執行完畢日期，此將影響其將來若再犯時是否構成累犯。本
    件受刑人所犯如附表所示之罪，經原審法院先後判處如附表
    所示之徒刑，均經分別確定在案。茲檢察官以附表所示編號
    1、2所示之罪之宣告刑，依據中華民國九十六年罪犯減刑條
    例第2條第1項第3款、第2項前段之規定，視為減刑如附表編
    號1、2所示 ，乃聲請就附表編號1、2、3所示之刑定其應執
    行之刑，本院審核受刑人已於96年12月24日因縮短刑期假釋
    出監，依照上開規定，本件聲請為正當，原審遽予駁回，於
    法未合，抗告人之抗告為有理由，應由本院將原裁定撤銷，
    並依刑事訴訟法第477條第1項規定，發回原審法院更為妥適
    處理，以符法制。
四、據上論斷，應依刑事訴訟法第413條，裁定如主文。
中    華    民    國    97    年    5    月    15    日
            刑事第二庭   審判長法  官   李  璋  鵬
                               法  官   胡  森  田
                               法  官   胡  忠  文
上列正本證明與原本無異。
不得再抗告。
                               書記官   陳  文  琴
中    華    民    國    97    年    5    月    15    日


司法院資訊處製作；財團法人民間司法改革基金會備份。
